【裁判字號】    88,易,1158
【裁判日期】    890124
【裁判案由】    贓物
【裁判全文】
台灣苗栗地方法院刑事判決                        八十八年度易字第一一五八號
    公  訴  人  臺灣苗栗地方法院檢察署檢察官
    被      告  甲○○
右列被告因贓物案件，經檢察官提起公訴（八十八年度偵字第五四三九號），本院判
決如左：
    主  文
甲○○收受贓物，累犯，處有期徒刑伍月，如易科罰金，以參佰元折算壹日。
    事  實
一、甲○○前於民國八十四年間，因違反麻醉藥品管理條例案件，經法院判處有期徒
    刑六月，於八十五年十一月三十日縮短刑期執行完畢，仍不知悔改，於八十八年
    三月間某日，因受其雇主即永輝舊貨行負責人陳秀梅指派前往苗栗縣竹南鎮山佳
    里太子爺廟附近，向詹葉海妹收購舊貨，詎其明知詹葉海妹所交付之車號ＶＭＺ
    ─０一九號機車上仍懸掛車牌，可疑為他人失竊之贓物（上開機車係陳碧娥所有
    ，前於八十七年十二月三十日十二時許，在苗栗縣竹南鎮○○街合安宮前失竊之
    物），竟仍予收受供己使用，嗣於八十八年八月二十五日十時三十分許，因騎乘
上開機車行抵苗栗縣頭份鎮華夏塑膠廠前為警攔檢查獲而查悉上情。（詹葉海妹
    涉嫌侵占遺失物部分，另由檢察官為不起訴之處分在案）
二、案經臺灣苗栗地方法院檢察署檢察官自動檢舉偵查起訴。
    理  由
一、訊據被告甲○○固不否認於右揭時、地，收受上開失竊車輛供己使用之情，惟辯
    稱：伊老闆叫伊去載舊貨伊即一併將機車載回來，葉海妹告訴伊該機車乃朋友送
    給他的，伊不知道該車係贓物云云。然查：本件被告並不否認收受上開機車時，
    該車仍懸掛車牌，當時伊也覺得怪怪的，為何還好好的車怎麼會報廢等情，按以
    該車若係他人無用而棄置之物，應無不予註銷車籍繳銷車牌，徒使自身持續繳付
    各項車輛稅捐之可能，一般人遇此情況，均應對於該等物品來源有所懷疑，詳細
    查明，何獨被告無所疑慮上開機車係屬他人失竊之贓物？仍予收受騎乘；是被告
    所辯顯屬飾卸之詞，不足採信；此外，被告收受上開機車供己使用乙節，亦據詹
    葉海妹及證人魏漢章、夏勝隆分別於警訊及偵查中指述甚詳，另上開機車確係失
    竊贓物，除據被害人陳碧娥指訴在卷外，復有車輛竊盜、車牌失竊資料個別查詢
    報表、贓物認領保管單各一件附卷可稽，被告犯罪事證明確，犯行堪予認定。
二、核被告甲○○所為，係犯刑法第三百四十九條第一項之收受贓物罪。被告前曾於
    八十四年間，因違反麻醉藥品管理條例案件，經法院判處有期徒刑六月，於八十
    五年十一月三十日縮短刑期執行完畢，有本院被告全國前案紀錄表在卷可參，其
    於五年內再犯本件有期徒刑以上之罪，為累犯並加重其刑。爰審酌被告之素行、
    犯罪之動機、犯後態度及其他等一切犯罪情狀，處如主文所示之刑並諭易科罰金
    之折算標準。
據上論斷，應依刑事訴訟法第二百九十九條第一項前段，刑法第三百四十九條第一項
、四十七條、第四十一條、罰金罰鍰提高標準條例第一條前段、第二條，判決如主文
。
本案經檢察官 蔡 宗  到庭執行職務
中    華    民    國    八十九    年      一      月    二十三        日
                                    台灣苗栗地方法院刑事庭
                                              法  官
右正本證明與原本無異。
如不服本判決，應於送達後十日內向本院提出上訴狀(須附繕本)，上訴於台灣高等
法院台中分院。
                                        書記官
中    華    民    國    八十      年                月                  日
附錄論罪科刑法條
刑法第三百四十九條第一項


司法院資訊處製作；財團法人民間司法改革基金會備份。
